【裁判字號】    92,簡上,229
【裁判日期】    921128
【裁判案由】    偽造文書等
【裁判全文】
臺灣臺北地方法院刑事判決                        九十二年度簡上字第二二九號
    上 訴 人  臺灣臺北地方法院檢察署檢察官
    被    告  甲○○○
右列上訴人因被告偽造文書等案件，不服本院九十二年度簡字第一八三七號中華民國
九十二年五月二十七日第一審簡易判決（檢察官聲請簡易判決處刑書案號：九十一年
度偵字第二二四八五號），提起上訴，本院判決如左：
    主  文
上訴駁回。
甲○○○緩刑貳年。
    事  實
一、甲○○○於民國九十一年一月三十一日下午四時五十分許，在臺北市松山區○○
    ○路○段一三一號一樓電梯旁之垃圾桶附近，拾得乙○○脫離持有之皮包一只（
    內含乙○○之駕駛執照、國民
    用卡〈卡號：0000000000000000號〉、萬泰商業銀行信用卡〈
    卡號：0000000000000000號〉、慶豐商業銀行信用卡、華泰商
    業銀行信用卡、第一銀行金融卡、郵局金融卡等物）後，竟意圖為自己不法之所
    有而將該只皮包侵占入己。復基於概括之犯意，連續在臺北市大安區○○○路○
    段四五號之太平洋崇光百貨公司內，先於九十一年一月三十一日下午六時二十七
    分、六時五十二分許，持前開侵占而得之萬泰商業銀行信用卡，於同日下午六時
    四十四分許，持前開侵占而得之花旗銀行信用卡，均佯稱係「乙○○」，挑選物
    品（金額分別為新臺幣〈下同〉七千二百五十元、二千元、七千七百七十二元）
    ，並於消費簽帳單三紙上（各一式二份，分別為特約商店存根聯、持卡人存根聯
    ，以複寫之方式一次複寫二份），連續偽造「乙○○」之姓名署押後，持以行使
    交付銷貨店員，足以生損害於太平洋崇光百貨公司、花旗銀行、萬泰商業銀行及
    乙○○本人；甲○○○於詐購貨物得手後，則將上述拾得之乙○○所有之信用卡
    及個人證件，丟棄於臺北市○○路及興隆路口之垃圾車內。嗣於同日下午六時五
    十分，乙○○發現其所有之皮包遺失後報警，始循線查獲。
二、案經乙○○訴由臺北市政府警察局松山分局報告臺灣臺北地方法院檢察署檢察官
    偵辦，聲請簡易判決處刑。
    理  由
一、訊據被告甲○○○對於前開時地拾獲告訴人乙○○所有之皮包一只（內含乙○○
    之駕駛執照、國民
    ：0000000000000000號〉、萬泰商業銀行信用卡〈卡號：00
    00000000000000號〉、慶豐商業銀行信用卡、華泰商業銀行信用
    卡、第一銀行金融卡、郵局金融卡等物）後，持其中萬泰商業銀行信用卡、花旗
    銀行信用卡，於簽帳單上偽造「乙○○」之署押簽名後，行使交付店員，購買物
    品等事實，於警訊、偵查中均自白不諱，並：
  (一)核與告訴人乙○○指訴之情節相符；
  (二)復與證人沈柏仰（已另為不起訴處分）之陳述相吻合；
  (三)此外並有簽帳單三紙（見偵查卷第二頁）、花旗銀行損失一覽表（見偵查卷第三
    頁）、萬泰商業銀行信用卡遺失冒用案資料（見偵查卷第四頁）、被害人信用卡
    消費明細表影本二紙及切結書（見偵查卷第十五頁）等足資佐證；
  (四)是依上開證人指述內容及卷附之各項文書、證物等補強證據已足資擔保被告於本
    院調查、審理中所為之上開任意性自白之真實性，按據刑事訴訟法第一百五十六
    條第一項之規定，自得據被告前開任意性自白及各該補強證據，採信被告任意、
    真實之自白，認本件事證明確，被告犯行洵堪認定，應予依法論科。
二、核被告所為，係犯刑法第三百三十七條之侵占遺失物罪、及第二百十條、第二百
    十六條之行使偽造私文書罪、第三百三十九條第一項詐欺取財罪。又被告在帳單
    上偽造「乙○○」（原聲請簡易判決處刑書載為「甲○○○」）署押之行為，為
    偽造文書之部分行為，另偽造文書之低度行為應為高度之行使行為所吸收，均不
    另論罪。被告先後多次行使偽造私文書罪及詐欺取財罪犯行，時間緊接，罪名與
    犯罪構成要件相同，顯係基於概括犯意為之，應依連續犯之規定論以一罪，並依
    法加重其刑。被告所犯之上開三罪間，有方法結果之牽連關係，依刑法第五十五
    條之規定，應從較重之行使偽造私文書罪處斷。被告偽造之簽帳單特約商店存根
    聯三紙，業經向太平洋崇光百貨公司行使而不復為被告所有，惟其上偽造之「乙
    ○○」署押三枚，爰依刑法第二百十九條沒收之；又簽帳單持卡人存根聯三紙（
    含其上偽造之乙○○簽名三枚），則依刑法第三十八條第一項第二款沒收之。
三、原審以被告犯行事證明確，適用刑法第五十六條、第五十五條、第四十一條第一
    項、第二百十九條、第三十八條第一項第二款，罰金罰鍰提高標準條例第一條前
    段、第二條之規定，逕以簡易判決處有期徒刑三月，如易科罰金，以三百元折算
    一日，其認事用法於法並無不合，量刑亦屬妥適。檢察官循告訴人之聲請，以被
    告自案發至今均無悔過之意，屢屢虛捏犯罪事實，以求脫免竊盜部分罪責，原審
    並未積極查證，又本案被告所經量處有期徒刑三月，如易科罰金，以三百元折算
    壹日，但被告迄今並未與告訴人道歉或和解，量刑過輕，有違情理之常等情，提
    起上訴。惟告訴人與被告已於九十二年十月七日洽談和解，告訴人並當庭陳明原
    諒被告，有該次筆錄可稽，則告訴人指被告無悔過之意，尚非實情，至於告訴人
    之物係被告拾獲，檢察官並未起訴被告竊盜，亦難指被告脫免罪責。本件上訴，
    為無理由，應予駁回。另被告前未曾受有期徒刑以上刑之宣告，有臺灣高等法院
    被告全國前案紀錄表附卷可稽，其因一時失慮，致犯本罪，且犯罪後坦承犯行，
    深知悔悟，於本院審理中業與被害人達成和解，並主動賠償被害人之損失，被害
    人已表示不予追究，此有和解書影本在卷足憑（附於本院九十二年度附民字第二
    六七號卷內），本院認其經此次科刑教訓後，當知所警惕，應無再犯之虞，因認
    其所受宣告之刑，以暫不執行為適當，爰併予宣告緩刑二年，以勵來茲，而啟自
    新。
據上論斷，應依刑事訴訟法第四百五十五條之一第一項、第三項、第三百六十八條，
刑法第七十四條第一款，判決如主文。
本案經檢察官孟令士到庭執行職務。
中      華      民      國    九十二    年     十一     月    二十八    日
                        臺灣臺北地方法院刑事第六庭
                                  審判長法  官   李英勇
                                        法  官   傅中樂
                                        法  官   郭惠玲
本判決不得上訴。
右正本證明與原本無異。
                                      書 記 官   鄭雅文
中      華      民      國    九十二    年     十二     月      一      日
附錄本案論罪科刑法條全文：
刑法第二百一十條
偽造、變造私文書，足以生損害於公眾或他人者，處五年以下有期徒刑。
刑法第二百一十六條
行使第二百十條至第二百十五條之文書者，依偽造、變造文書或登載不實事項或使登
載不實事項之規定處斷。
刑法第三百三十七條
意圖為自己或第三人不法之所有，而侵占遺失物、漂流物或其他離本人所持有之物者
，處五百元以下罰金。
刑法第三百三十九條第一項
意圖為自己或第三人不法之所有，以詐術使人將本人或第三人之物交付者
，處五年以下有期徒刑、拘役或科或併科一千元以下罰金。


司法院資訊處製作；財團法人民間司法改革基金會備份。
